臺灣臺南地方法院民事判決　九十三年度訴字第一○五四號
　　原　　　告　戊○○
　　　　　　　　丁○○○
　　被　　　告　乙○○
右當事人間因殺人案件請求侵權行為損害賠償，原告提起刑事附帶民事訴訟，經本院
刑事庭裁定（九十三年度附民字第一一八號）移送前來，本院於民國九十四年三月十
七日言詞辯論終結，判決如左：
    主    文
被告應給付原告戊○○新台幣壹佰伍拾陸萬玖仟零玖拾玖元，及自民國九十三年六月
五日起至清償日止，按週年利率百分之五計算之利息。
被告應給付原告丁○○○新台幣壹佰肆拾壹萬柒仟玖佰伍拾陸元，及自民國九十三年
六月五日起至清償日止，按週年利率百分之五計算之利息。
訴訟費用由被告負擔。
本判決第一、二項得假執行。
    事實及理由
一、原告起訴主張：原告戊○○、丁○○○為被害人黃榆峰之父母，被告乙○○與共
    同被告己○○、丙○○、甲○○等（以下簡稱己○○等三人，該三人部分另為裁
    定）基於共同殺人之犯意聯絡，共同謀議殺害訴外人徐新生，民國（下同）九十
    二年十一月二十四日凌晨被告乙○○受己○○等三人之指示，騎乘竊得之車號：
    ＩＷＹ－三八九號機車，並持具殺傷力之口徑九ＭＭ制式半自動手槍一枝、子彈
    十二顆，至亞太大賣場旁等候，嗣受己○○、丙○○之指示鎖定徐新生行蹤後，
    至「錢櫃ＫＴＶ」外等候，再尾隨由被害人黃榆峰駕駛，搭載徐新生之車號：２
    Ｓ－二九一五號自小客車至台南縣仁德鄉○○村○○路九號徐新生住處，被告乙○○見黃榆峰、徐新生及其妻許瑞珍在屋外聊天時，對徐新生佯稱：是「雞仔」
    叫伊來談桌面（指賭博）的事等語，因徐新生已酒醉，意識不清，即要求被告乙○○留下電話，許瑞珍、黃榆峰隨即進入客廳左側拿取紙筆，徐新生跟隨在後進
    入客廳右側欲坐於沙發時，被告乙○○立於客廳外鐵門處拔出隨身攜帶之制式手
    槍，朝徐新生頭部及身體等處射擊三槍，嗣見黃榆峰作勢欲搶槍時，竟另行起意
    朝黃榆峰頭部及身體射二槍，徐新生及黃榆峰二人均因槍擊要害，經送醫不治死
    亡等語。爰依侵權行為損害賠償之法律關係，聲明：請求被告乙○○應連帶給付
    原告戊○○新台幣（下同）殯葬費二十萬八千五百七十元、扶養費三十六萬零五
    百二十九元、精神慰撫金一百萬元，合計一百五十六萬九千零九十九元。連帶給
    付原告丁○○○扶養費四十一萬七千九百五十六元、精神慰撫金一百萬元，合計
    一百四十一萬七千九百五十六元，暨均自起訴狀繕本送達翌日起至清償日止，按
    週年利率百分之五計算之利息。
二、被告乙○○於言詞辯論時對於原告二人關於本件訴訟標的之主張逕行認諾，陳述
    ：同意原告之請求，並對原告主張本件侵權行為之事實為自認，復就原告提出殯
    葬費發票一紙、殯葬費用明細表五紙暨卷附兩造財產所得調件明細表均稱無意見
    。又被告乙○○涉嫌殺害被害人黃榆峰，經台灣高等法院台南分院九十四年一月
    二十六日九十三年度上重訴字第六三三號以觸犯殺人罪，判處死刑（尚未確定）
    ，業經本院調取該刑事歷審案卷核閱無訛，自堪信原告此部分主張為真實。
三、按當事人於言詞辯論時為訴訟標的之捨棄或認諾者，應本於其捨棄或認諾為該當
    事人敗訴之判決。民事訴訟法第三百八十四條定有明文。被告乙○○既於本院九
    十四年三月十七日言詞辯論時為訴訟標的之認諾，自應本於其認諾為被告敗訴之
    判決，是原告依侵權行為損害賠償之法律關係，請求被告連帶給付原告戊○○一
    百五十六萬九千零九十九元，連帶給付原告丁○○○一百四十一萬七千九百五十
    六元，暨均自起訴狀繕本送達翌日即九十三年六月五日起至清償日止，按週年利
    率百分之五計算之利息，為有理由，應予准許，爰判決如主文第一、二項所示。
    又民事訴訟法第八十條固規定「被告對於原告關於訴訟標的之主張逕行認諾，並
    能證明其無庸起訴者，訴訟費用由原告負擔。」，惟被告未能證明原告無庸提起
    本件訴訟，故訴訟費用（即提解被告費用一千元）仍應由被告負擔。
四、末按「本於被告認諾所為之判決，法院應依職權宣告假執行」，民事訴訟法第三
    百八十九條第一項第一款定有明文，本件訴訟標的既為被告認諾，爰依職權宣告
    假執行。
五、據上論結，原告之訴為有理由，依民事訴訟法第七十八條、第三百八十九條第一
    項第一款，判決如主文。
中　　　華　　　民　　　國　　九十四　　年　　　四　　　月　　　七　　　日
                                臺灣臺南地法院民事第一庭
~B法　　　官　林逸梅
右為正本係照原本作成。
如對本判決上訴，須於判決送達後廿日內向本院提出上訴狀
中　　　華　　　民　　　國　　九十四　　年　　　四　　　月　　　八　　　日
~B法院書記官　孫鈴堯
